【裁判字號】    97,易,66
【裁判日期】    970414
【裁判案由】    竊盜
【裁判全文】
臺灣板橋地方法院刑事判決                97年度易字第66號
公  訴  人  臺灣板橋地方法院檢察署檢察官
被      告  乙○○
                    （另案暫寄於臺灣臺北看守所執行中）
上列被告因竊盜案件，經檢察官提起公訴（96年度偵字第19632
號），本院判決如下：
    主  文
乙○○共同竊盜，累犯，處有期徒刑月，如易科罰金，以新臺
幣壹仟元折算壹日；又共同竊盜，累犯，處有期徒刑月，如易
科罰金，以新臺幣壹仟元折算壹日。應執行有期徒刑肆月，如易
科罰金，以新臺幣壹仟元折算壹日。
    事  實
一、乙○○曾於民國九十四年間因違反毒品危害防制條例案件，
    經本院以九十四年度訴字第四四二號判決判處有期徒刑八月
    確定；又因違反毒品危害防制條例案件，經本院以九十四年
    度訴字第二二八一號判決判處有期徒刑八月確定，上開罪刑
    接續執行，於九十五年七月二十八日縮短刑期假釋出監並付
    保護管束，於九十五年十二月二十日保護管束期滿未經撤銷
    假釋，以執行完畢論。詎仍不知悔改，竟與甲○○（已結）
    共同意圖為自己不法之所有，於九十六年八月六日十四時許
    ，在臺北縣中和市○○街51巷2 號防火巷口，由乙○○在該
    巷口負責把風，由甲○○進入巷內徒手竊取丁○○（住於同
    縣市○○街53號1 樓）所有設置於住處後方之熱水器一台得
    手後，又徒手竊取丙○○（住同縣市○○街51巷1 號3 樓）
    所有設置於住處後方一樓之熱水器一台得手後，甲○○將竊
    得之二台熱水器搬至乙○○所騎乘之機車上後，兩人隨即騎
    乘該機車逃逸。
二、案經臺北縣政府警察局中和分局報請臺灣板橋地方法院檢察
    署檢察官偵查起訴。
    理  由
一、訊據被告乙○○固承認於九十六年八月六日十四時許騎乘機
    車至臺北縣中和市○○街51巷2 號防火巷口等被告甲○○，
    而在被告甲○○從防火巷搬出兩台熱水器後，伊即搭載被告
    甲○○離開等事實，惟矢口否認有何竊盜犯行，辯稱當天是
    被告甲○○打電給給伊，請伊載他去樹林找朋友，伊不知道
    那兩台熱水器是被告甲○○偷的，被告甲○○告訴伊是客人
    要修理的，而伊載被告甲○○到樹林後隨即到臺北市立聯合
    醫院去喝美少酮云云。經查：被告乙○○與甲○○於上開時
    、地共同竊取熱水器之犯罪事實，業據被害人丁○○、丙○
    ○於警詢中指述明確（詳96年度偵字第22172 號偵查卷第12
    、16頁），並據被告甲○○於警詢時（詳96年度偵字第2217
    2 號偵查卷第8 、9 頁）供述綦詳及於本院審理中結證明確
    （詳本院九十七年三月二十四日審判筆錄），復有臺北縣中
    和市○○街51巷2 號防火巷失竊熱水器之現場照片一幀、監
    視錄影器拍攝被告甲○○搬運熱水器至被告乙○○騎乘之機
    車踏板上之翻拍照片一幀附卷可稽，參以被告甲○○與乙○
    ○係朋友關係並無怨隙，被告甲○○實無自陷偽證之嫌而設
    詞誣指被告乙○○之由，且被告乙○○確係在上開巷口等待
    被告甲○○搬運熱水器至其所騎乘之機車上後，兩人隨即騎
    乘機車離開現場，參以被告甲○○係住於臺北縣中和市○○
    路53號2 樓即失竊地點附近，此亦為被告乙○○所明知，若
    被告甲○○果真為水電工欲修理鄰居之熱水器，大可直接將
    熱水器搬回住處整修，何以需大費周章請被告乙○○騎乘機
    車至失竊地點巷口等待，再將兩台待修之熱水器搬至被告乙
    ○○所騎乘之機車上後載運至樹林，顯已與常情有違，足徵
    被告甲○○指證兩人係共同竊盜當非虛妄，應可採信。至被
    告乙○○辯稱伊當天下午至臺北市立聯合醫院喝美沙酮，不
    可能和被告甲○○一起於行竊後去夜市吃東西云云，然經本
    院函詢臺北市立聯合醫院被告乙○○是否有於九十六年八月
    六日下午至該院接受診療一節，該院函覆被告乙○○於該日
    下午未到院區看診，有該院九十七年三月七日北市醫昆字第
    09730249600 號函在卷可憑，是被告乙○○此部分辯解尚難
    置信。從而，被告乙○○前揭所辯，無非係飾卸之詞，不足
    採信。本件事證明確，被告乙○○犯行堪以認定。
二、核被告乙○○所為，均係犯刑法第三百二十條第一項之竊盜
    罪。其與被告甲○○間互有犯意聯絡及行為分擔，為共同正
    犯。被告乙○○與被告甲○○兩次共同竊取熱水器犯行，竊
    盜之時間有別，且侵害不同法益持有者之財產法益，應予分
    論併罰。查被告有如事實欄所載之刑之執行紀錄，有臺灣高
    等法院被告全國前案紀錄表在卷可稽，其受有期徒刑執行完
    畢，五年以內故意再犯本件有期徒刑以上之罪，均為累犯，
    應各依刑法第四十七條第一項之規定加重其刑。爰審酌被告
    乙○○之素行、犯罪之動機、目的、手段、所生危害及犯罪
    後之態度等一切情狀，分別量處如主文所示之刑，並定其應
    執行之刑暨諭知易科罰金之折算標準。
據上論斷，應依刑事訴訟法第二百九十九條第一項前段，刑法第
十八條、第三百二十條第一項、第四十七條第一項、第五十一條
第五款、第四十一條第一項前段，刑法施行法第一條之一，判決
如主文。
本案經檢察官鄭潔如到庭執行職務。
中    華    民    國    97    年    4     月    14   日
                  刑事第十七庭  法  官  李幼妃
以上正本證明與原本無異
如不服本判決，應於判決送達後10日內敘明上訴理由，向本院提
出上訴狀（應附繕本），上訴於臺灣高等法院。
                                書記官  黃頌棻
中    華    民    國    97    年    4     月    14    日
附錄本案論罪科刑法條全文
中華民國刑法第320條
（普通竊盜罪、竊佔罪）
意圖為自己或第三人不法之所有，而竊取他人之動產者，為竊盜
罪，處 5 年以下有期徒刑、拘役或 5 百元以下罰金。
意圖為自己或第三人不法之利益，而竊佔他人之不動產者，依前
項之規定處斷。
前二項之未遂犯罰之。


司法院資訊處製作；財團法人民間司法改革基金會備份。
